臺灣新北地方法院刑事裁定      　
111年度聲字第1024號
聲明異議人
即  受刑人  黃志峯




上列聲明異議人即受刑人因違反毒品危害防制條例等案件，對於
檢察官執行之指揮（臺灣新北地方檢察署111年度觀聲他字第100
9號）聲明異議，本院裁定如下：
    主  文
聲明異議駁回。
    理  由
一、聲明異議意旨略以：聲明異議人即受刑人黃志峯(下稱聲明
    異議人)於民國106年因不能安全駕駛案件，由臺灣臺北地方
    法院判決有期徒刑4月確定，又因毀損債權及偽造文書案件
    ，經最高法院判決有期徒刑4月及2年確定。懇請鈞院依刑法
    第53條、51條第5款定其應執行之刑。
二、按受刑人或其法定代理人或配偶以檢察官執行之指揮為不當
    者，得向諭知該裁判之法院聲明異議，刑事訴訟法第484條
    定有明文。該條所稱「諭知該裁判之法院」，乃指對被告之
    有罪判決，於主文內實際宣示其主刑、從刑之裁判而言，若
    判決主文並未諭知主刑、從刑，係因被告不服該裁判，向上
    級法院提起上訴，而上級法院以原審判決並無違誤，上訴無
    理由，因而維持原判決諭知「上訴駁回」者，縱屬確定之有
    罪判決，但因對原判決之主刑、從刑未予更易，其本身復未
    宣示如何之主刑、從刑，自非該條所指「諭知該裁判之法院
    」（最高法院106年度台抗字第305號裁定意旨參照)。反之
    ，若上級法院以原審判決有所違誤而撤銷改判，並諭知科刑
    判決，即具體宣示主刑、從刑者，因已更易原判決之主刑、
    從刑，而非維持原審判決予以駁回，就其所宣示之主刑、從
    刑，自屬該條所稱「諭知該裁判之法院」。又受刑人如係對
    於依定應執行刑裁定之指揮執行聲明異議，應向為該應執行
    刑裁定之法院為之（最高法院101年度台抗字第785號裁定意
    旨參照）。
三、經查：
  ㈠聲明異議人黃志峯前①因過失傷害案件，經臺灣臺北地方法院
    以107年度審交簡字第418號判決處有期徒刑4月確定；②因毀
    損債權案件，經本院判決無罪，上訴後經臺灣高等法院以10
    8年度上易字第402號撤銷改判為有期徒刑3月，嗣經最高法
    院以109年度台上字第1526號判決駁回上訴確定，上開①②另
    經臺灣高等法院以109年度聲字第2023號裁定應執行為有期
    徒刑6月確定，聲明異議人於109年7月15日易科罰金執行完
    畢；③復因偽造文書案件，經本院以107年度訴字第524號判
    決處有期徒刑10月、8月、1年，並定執行刑為有期徒刑2年
    ，嗣先後經臺灣高等法院以108年度上訴字第156號判決、最
    高法院以110年度台上字第1789號判決駁回上訴確定，聲明
    異議人於110年11月6日入監執行③之徒刑等事實，有臺灣高
    等法院被告前案紀錄表在卷可查。
  ㈡聲明異議人雖主張前開①②③應依刑法第51、53條規定定應執行
    刑，惟縱使①②③符合定應執行刑之規定，則亦應由最後事實
    審法院即③判決之臺灣高等法院為之，依前述說明，聲明異
    議人如對定應執行刑裁定之指揮執行聲明異議，應向為該應
    執行刑裁定之法院即臺灣高等法院聲明異議，就前揭執行指
    揮本院並無管轄權，是聲明異議人向本院提起聲明異議於法
    不合，應予駁回。至刑事訴訟法第304條雖規定「無管轄權
    之案件，應諭知管轄錯誤之判決，並同時諭知移送於管轄法
    院」，然該規定僅指「判決」，就「裁定」部分則無類似或
    準用之規定，本件自無從以管轄錯誤之判決為移送該法院之
    諭知，附此敘明。
中　　華　　民　　國　 111　　年　   9　　月　　 5　　日
                  刑事第十四庭  法　官  王榆富
上列正本證明與原本無異。
如不服本裁定，應於裁定送達後五日內敘明抗告理由，向本院提
出抗告狀。
                                書記官  吳進安
中　　華　　民　　國　　111 　年　　9 　　月　　5 　日